臺灣臺北地方法院小額民事判決
                                  110年度店小字第1848號 
原      告  林亭妤  
訴訟代理人  
(法扶律師)  王秉信律師
複訴訟代理  
人          黃柏嘉律師
被      告  彭毓中  
上列當事人間履行契約事件，本院於民國111年3月29日言詞辯論
終結，判決如下：
    主　  　文
被告應給付原告新臺幣玖萬玖仟元，及自民國一百０九年十一月
二十二日起至清償日止，按年息百分之五計算之利息。
訴訟費用新臺幣壹仟元由被告負擔。
本判決得假執行。但被告如以新臺幣玖萬玖仟元為原告預供擔保
後，得免為假執行。
    事實及理由
一、按被告經合法通知，未於言詞辯論期日到場，核無民事訴訟
    法第386 條所列各款情形，爰准原告之聲請，由其一造辯論
    而為判決，合先敘明。
二、原告起訴主張：
　㈠原告為新北市○○區○○段000地號土地（下稱系爭土地）之所有
    權人，於民國109年5月底某日，雇用年籍不詳之人使用小怪
    手於新北市○○區○○段000地號土地進行機械除草，於進行除
    草作業時，將系爭土地上種植之占地650至700平方公尺之桂
    竹苗刨除，致原告受有財產上之損害共計新臺幣（下同）19
    6,500元，兩造於109年10月21日在新北市烏來區調解委員會
    達成共識，調解成立之內容為：被告應於109年11月20日前
    給付99,000元予原告，並有土地第二類謄本、現場照片及未
    經鈞院核定之新北市烏來區調解委員會調解書（下稱系爭調
    解書）為依據，訴請被告履行系爭調解書，爰依系爭履行調
    解書之內容，提起本件訴訟，並聲明：被告應給付原告99,0
    00元，及自109年11月22日起至清償日止，按年息百分之5計
    算之利息。
　㈡對被告抗辯之陳述：
　  雖系爭調解書未經鈞院核定，然未經核定之理由係因被告未
    補正國民身分證影本所致，認兩造仍有成立和解契約之意思
    表示，系爭調解書仍有民法上和解契約之效力。
三、被告則以：
　  兩造於新北市烏來區調解委員會達成調解之理由，係被告迫
    於資訊不對等之情形下所簽立，且新北市烏來區調解委員會
    未依法於調解開始前或進行時提供「聲請調解書（繕本）」
    予被告，業經被告向鈞院聲請暫勿核定系爭調解書，現系調
    解書既未經核定，依民事訴訟法第422條規定，系爭調解書
    即屬無效。且系爭土地上之雜林與野生竹筍等現多已長回原
    來之樣貌，足見被告係誤入系爭土地，非故意為之云云。並
    聲明：⒈原告之訴駁回；⒉如受不利判決，願供擔保請准宣告
    免為假執行。
四、得心證之理由：
　㈠按於鄉鎮調解委員會調解經當事人合意成立之調解書，如經
    法院核定者，與民事確定判決有同一之效力，鄉鎮市調解條
    例第24條第2項定有明文。如未經法院核定者，亦具有私法
    上契約之效力（最高法院84年度台上字第1862號、87年度台
    上字第2342號裁判意旨參照）。又和解有使當事人所拋棄之
    權利消滅及使當事人取得和解契約所訂明權利之效力，民法
    第737條定有明文。查本件被告雖主張兩造於新北市烏來區
    調解委員會達成調解之理由，係被告迫於資訊不對等之情形
    下所簽立，且新北市烏來區調解委員會未依法於調解開始前
    或進行時提供「聲請調解書（繕本）」予被告，業經被告向
    鈞院聲請暫勿核定系爭調解書，現系調解書既未經核定，依
    民事訴訟法第422條規定，系爭調解書即屬無效云云。然經
    本院依職權向新北市烏來區公所調閱系爭調解書相關資料可
    知，調解當日被告僅攜帶個人健保卡與會核對身份，於現場
    由聲請人（即原告）與相對人（即被告）彼此確認雙方身份
    無誤後，由雙方表示同意召開當天調解會議，並於調解現場
    經兩造達成共識後調解成立在案，後因被告未補送身分證明
    文件影本而未經本院審核，有新北市烏來區公所111年2月15
    日新北烏民字第1113092154號函暨所附調解書及全卷影本在
    卷可查（參見本院卷第107頁至第131頁），另經本院依職權
    調閱該調解事件卷宗，本院命補正之事項乃「...㈠檢附相對
    （即被告）之身分證影本、戶籍謄本或個人戶籍資料查詢結
    果，以供核對；㈡案由部分，請載明本件毀損行為之時間（
    盡量特定即可）」，有111年4月11日新北烏民字第11130952
    32號函暨所附全卷資料在案可查，是被告主張系爭調解書未
    經法院核定，而不生與確定判決同一之效力，應為可信。惟
    實無從據此得出被告係因資訊不對等之情形下簽立系爭調解
    筆錄，系爭調解筆錄業經被告確認後始簽名，應認具有私法
    上和解契約之效力甚明，是被告應受拘束，則原告本於和解
    契約（即系爭調解書）請求被告履行給付，自屬有據。　
　㈡給付有確定期限者，債務人自期限屆滿時起，負遲延責任；
    以支付金錢為標的者，債權人得請求依法定利率計算之遲延
    利息；應付利息之債務，其利率未經約定，亦無法律可據者
    ，週年利率為百分之五，民法第229條第1項、第233條第1項
    前段、第203條分別有明文規定。查系爭調解書約定被告應
    於109年11月20日前全部清償完畢，原告自得請求自109年11
    月21日起起算之遲延利息。從而，原告依和解契約（系爭調
    解書）之法律關係，請求被告給付自109年11月22日起至清
    償日止，按年息百分之5計算之利息，合於上開規定，應予
    准許。
五、綜上所述，原告依據和解契約（系爭調解書）之法律關係，
    請求被告給付99,000元及自109年11月22日起至清償日止，
    按年息百分之5計算之利息，為有理由，應予准許。
六、本件係適用小額程序為被告敗訴之判決，依民事訴訟法第43
    6 條之20條規定應依職權宣告假執行；並依同法第392 條第
    2 項依職權為被告如預供擔保，得免為假執行之宣告。
七、本件事證已臻明確，兩造其餘攻擊防禦方法及所提證據，經
    審酌後認與判決結果不生影響，爰不逐一論列，附此敘明。
八、訟費用負擔之依據：民事訴訟法第78條。本件訴訟費用額，
    依後附計算書確定如主文所示金額。　
中　　華　　民　　國　　111 　年　　4 　　月　　19　　日
                  臺灣臺北地方法院新店簡易庭
                              法  官  石蕙慈
計   算   書：
項        目             金   額（新臺幣）      備    註
第一審裁判費             1,000元
合        計             1,000元　　　　　　　　　　　　以上正本係照原本作成。
對於本件判決如有不服，應於收受送達後20日內向本院提出上訴
書狀，上訴於本院合議庭，並按他造當事人之人數附具繕本。當
事人之上訴，非以判決違背法令為理由不得為之，上訴狀應記載
上訴理由，表明下列各款事項：
㈠原判決所違背之法令及其具體內容。
㈡依訴訟資料可認為原判決有違背法令之具體事實。如委任律師
  提起上訴者，應一併繳納上訴審裁判費。
中　　華　　民　　國　　111 　年　　4 　　月　　19　　日
                              書記官  徐子芹